【裁判字號】    99,上訴,2194
【裁判日期】    990813
【裁判案由】    毒品危害防制條例
【裁判全文】
臺灣高等法院刑事判決                99年度上訴字第2194號
上  訴  人
即  被  告  乙○○
上列上訴人因毒品危害防制條例案件，不服臺灣板橋地方法院99
年度訴字第1241號，中華民國99年5月21日第一審判決（起訴案
號：臺灣板橋地方法院檢察署99年度毒偵字第1674號），提起上
訴，被告於本院審理時就被訴之事實為有罪之陳述，經本院當庭
裁定進行簡式審判程序審理並判決如下：
    主  文
原判決撤銷。
乙○○施用第一級毒品，處有期徒刑柒月；又施用第二級毒品，
處有期徒刑參月，扣案如附表所示之物沒收。應執行有期徒刑捌
月，扣案如附表所示之物沒收。
    事  實
一、乙○○前因施用第二級毒品案件，經台灣板橋地方法院以96
    年度毒聲字第1982號裁定送觀察、勒戒，因有繼續施用毒品
    之傾向，復經同院以96年度毒聲字第2806號裁定令入戒治處
    所施以強制戒治，於民國97年10月6日執行完畢釋放出所，
    並由臺灣板橋地方法院檢察署檢察官以97年度戒毒偵字第
    634 號為不起訴處分確定。詎仍不知悔改，於前開強制戒治
    執行完畢釋放後5年內，又基於施用第一級毒品海洛因及第
    二級毒品甲基安非他命之犯意，先於99年2月7日下午某時許
    ，在桃園縣八德市某不詳友人住處，以將海洛因置入香菸內
    點燃吸食之方式，施用海洛因1次；繼於99年2月8日下午1時
    許，在臺北縣鶯歌鎮○○路106巷4號住處，以將甲基安非他
    命置入玻璃球組燒烤吸食之方式，施用甲基安非他命1次。
    嗣於99年2月8日下午6時30分許，在上址住處旁，因另案遭
    通緝而為警逮捕，乙○○主動自首上開施用第一級毒品海洛
    因及第二級毒品甲基安非他命之犯行而接受裁判，並帶同警
    員前往其住處內，扣得其所有如附表所示之物，經採集其尿
    液送驗，呈施用海洛因、甲基安非他命陽性反應。
二、案經臺北縣政府警察局土城分局報告臺灣板橋地方法院檢察
    署檢察官偵查起訴。
    理  由
一、按簡式審判程序之證據調查，不受第159條第1項之限制，刑
    事訴訟法第273條之2定有明文，是依上開規定，於行簡式審
    判程序之案件，被告以外之人於審判外之陳述，除有其他不
    得作為證據之法定事由外，應認具有證據能力。查本判決所
    引之下列書證，雖係被告以外之人於審判外之陳述，惟因本
    案採行簡式審判程序，復無其他不得做為證據之法定事由，
    揆諸首揭說明，應認具有證據能力，合先敘明。
二、上開犯罪事實，業經被告乙○○於本院審理時坦承不諱，而
    其為警查獲時所採集之尿液，經以酵素免疫分析法初步篩選
    ，再以氣相層析質譜儀分析法確認，確呈現嗎啡（施用海洛
    因之代謝物為嗎啡）及甲基安非他命陽性反應，有臺北縣政
    府警察局土城分局偵辦毒品案尿液編號及姓名對照表（代碼
    編號：H0000000號）、臺灣檢驗科技股份有限公司濫用藥物
    檢驗報告（代碼編號：H0000000號）各1份在卷可稽，並有
    扣案如附表所示之物可資佐證，足認被告之自白與事實相符
    。又被告前經台灣板橋地方法院裁定送觀察、勒戒及強制戒
    治，於97年10月6日執行完畢釋放出所，有本院被告前案紀
    錄表1份附卷可憑，被告於強制戒治執行完畢釋放後5年內，
    再犯毒品危害防制條例第10條之罪，犯行明確，應依法論科
    。
三、按海洛因、甲基安非他命分屬毒品危害防制條例第2 條第2
    項第1 款、第2 款規定之第一級、第二級毒品，核被告所為
    ，係犯毒品危害防制條例第10條第1 項、第2 項之施用第一
    級毒品罪及施用第二級毒品罪。其為前揭犯行而持有第一級
    毒品海洛因及第二級毒品甲基安非他命，持有之低度行為，
    應為施用之高度行為所吸收，不另論罪。而所犯施用第一級
    毒品罪與施用第二級毒品罪，犯意各別，行為互殊，應予分
    論併罰。又被告於有偵查權之警方尚未發覺前，主動向警方
    表示其施用第一級毒品海洛因及第二級毒品甲基安非他命之
    犯行，且接受裁判，此經承辦員警甲○○於本院審理時結證
    稱：當時被告是通緝犯才去抓被告，被告他主動跟我們坦承
    說他有吸食毒品。有主動帶我們去他的屋內搜索，有搜索到
    1組吸食器等語，應認被告上開施用第一級毒品海洛因及第
    二級毒品甲基安非他命之犯行符合自首之要件，應依刑法第
    62 條前段之規定減輕其刑。原審認被告罪證明確予以論罪
    科刑，固非無見，惟被告於有偵查權之警方尚未發覺前，主
    動向警方表示其施用第一級毒品海洛因及第二級毒品甲基安
    非他命之犯行，且接受裁判，符合自首之要件，原審未論以
    自首，即有未洽，被告上訴主張其應符合自首，為有理由，
    原判決既有上開可議之處，自應由本院將原判決撤銷改判。
    爰審酌被告已曾因施用毒品經戒毒處遇，猶未能知所警惕，
    顯然漠視法令之禁制，惟其犯罪行為主要係戕害自身，且事
    後坦承犯行，暨其施用毒品之動機、目的、素行等一切情狀
    ，分別量處如主文第二項所示之刑，並定其應執行刑。扣案
    如附表所示之物，為被告所有供（非專供）施用第二級毒品
    所用，業據其供明在卷，應依刑法第38條第1項第2款之規定
    予以沒收。
據上論斷，應依刑事訴訟法第369條第1項前段、第364條、第273
條之1第1項、第299條第1項前段，毒品危害防制條例第10條第1
項、第2項，刑法第11條前段、第62條前段、第51條第5款、第38
條第1項第2款，判決如主文。
本案經檢察官呂光華到庭執行職務。
中    華    民    國    99    年    8     月    13    日
            刑事第十五庭  審判長法  官  吳昭瑩
                                法  官  吳炳桂
                                法  官  賴邦元
以上正本證明與原本無異。
施用第一級毒品部分如不服本判決，應於收受送達後10日內向本
院提出上訴書狀，其未敘述上訴之理由者並得於提起上訴後10日
內向本院補提理由書（均須按他造當事人之人數附繕本）「切勿
逕送上級法院」。
施用第二級毒品部分不得上訴。
                                書記官  鄭信昱
中    華    民    國    99    年    8     月    13    日
附錄本案論罪科刑法條：
毒品危害防制條例第10條
施用第一級毒品者，處6 月以上5 年以下有期徒刑。
施用第二級毒品者，處3 年以下有期徒刑。
附表 ：
┌─────────────────────────────────────┐
│查獲之被告所有供（非專供）施用第二級毒品所用之物                          │
├──┬─────┬──┬──┬──────────────────────┤
│編號│品      名│數量│單位│備                                        註│
├──┼─────┼──┼──┼──────────────────────┤
│ 1  │玻璃球組  │1   │組  │供（非專供）施用第二級毒品甲基安非他命之用（│
│    │          │    │    │置入甲基安非他命燒烤吸食）                  │
└──┴─────┴──┴──┴──────────────────────

司法院資訊處製作；財團法人民間司法改革基金會備份。
